# 转租赁转租期间小于剩余租期的会计处理

提问人：DP_hyper 时间：2023-01-19 17:03:21
背景：我方租入房产10.5年，于半年后转租给第三方，但租期为 8 年。
转租期 8 年相较于剩余租期 10 年来说，通常情况下构成了融资租赁。
但是想请教陈版主：
按照准则示例，我方账务处理需要这 2 年的租金导致的差额一次性计入损益吗？

回答人：chenyiwei
这种情况，应对原租赁的剩余租赁期大于转租赁期的 2 年剩余租赁期内可获得的现金净流入作出合理估计，以其折现值作为未担保余值予以预留，合理计量原租赁下使用权资产的处置损益。如果无法合理估计剩余 2 年租赁期内的现金流入，则可以在合理保证剩余租赁期不会成为亏损合同的前提下，按照剩余 2 年租赁期对应的原租赁下使用权资产账面价值予以预留。主帖所说的一次性计入损益的可能性应不大，因为最后 2 年剩余租赁期内完全无经济利益流入的可能性很小（否则无法解释为何原租赁的租赁期大于转租赁的租赁期）。

提问人：DP_hyper 时间：2023-01-29 13:36:04
按照剩余 2 年租年租 赁 期期 对应 的原租的原租 赁 下使用下使用 权资产账 面价面价 值 予以予以 预 留留感谢陈版主！再追问一下，予以预留实务如何处理？
账上保留剩余 2 年对应使用权资产的价值，不再进行折旧，直至第 9 年确认无法再次转租后，再继续进行折旧？

回答人：chenyiwei
可以这样理解。此时剩余 2 年的使用权资产类似于融资租赁出租人的未担保余值。